臺灣苗栗地方法院民事小額判決　　　　100年度苗小字第224號
原　　　告　三信商業銀行股份有限公司
法定代理人　廖君澤
訴訟代理人　賴志烈
被　　　告　林秋貴即吉祥花店
訴訟代理人　鄭麗蘋
上列當事人間給付票款事件，本院於民國100年7月13日言詞辯論
終結，判決如下：
    主      文
被告應給付原告新臺幣捌萬玖仟零伍拾元，及自民國一百年四月
七日起至清償日止，按年息百分之六計算之利息。
訴訟費用新臺幣壹仟元(已由原告預納)由被告負擔。
本判決第一項得假執行，但被告如以如主文第一項所示之本金為
原告預供擔保後，得免為假執行。
    事實及理由
一、原告主張：
(一)、原告持有被告簽發之支票1 紙（付款行為台中商業銀行苑裡
    分行、帳號0000000、 票據號碼：YLA0000000號，發票日為
    100 年4 月7 日、面額新臺幣89050 元），詎系爭支票經為
    付款之提示後竟不獲兌現，履經催討，被告仍不為清償，爰
    依票據之法律關係提起本訴。
(二)、聲明：
１、被告應給付原告89,050元，及自100 年4 月7 日起至清償日
    止，按年息百分之6 計算之利息
２、訴訟費用由被告負擔。
二、被告則以：
(一)、原告持有之支票確係被告所簽發，惟此支票係訴外人許智堯
    向被告借票用以融資，訴外人許智堯所借之票均已跳票，此
    為訴外人許智堯之錯誤，被告現已無力償還。
(二)、聲明：
１、原告之訴駁回。
２、訴訟費用由原告負擔。
三、法院之判斷：
(一)、按在票據上簽名者，依票上所載文義負責；又發票人應照支
    票文義擔保支票之支付；再執票人向支票債務人行使追索權
    時，得請求自為付款提示日起之利息，如無約定利率者，依
    年利六釐計算。此票據法第5 條第1 項、第126 條、第133
    條定有明文。
(二)、原告主張系爭支票係由被告所簽發，經原告屆期提示後，均
    遭付款人以存款不足為由退票，而不獲付款一節，業據其提
    出系爭支票及退票理由單各一紙為證，且為被告所不爭執，
    應可信為真實。惟按票據債務人不得以自己與發票人或執票
    人之前手間所存抗辯之事由對抗執票人，但執票人取得支票
    係出於惡意者，不在此限，票據法第13條定有明文，被告前
    揭抗辯意旨，核係被告與訴外人許智堯間之原因關係如何之
    問題，被告既未舉證以證明原告取得系爭支票時須受被告與
    訴外人許智堯之前揭原因關係之拘束，揆諸右揭法文，自不
    得據其抗辯意旨以對抗原告。從而，原告依票據關係請求被
    告給付89,050元，100 年4 月7 日起至清償日止，按年息百
    分之6 計算之利息，為有理由，應予准許。
(三)、本判決如主文第一項所命之給付，係就原告在小額程序之請
    求而為被告敗訴之判決，應依職權宣告假執行。又核本件有
    准被告預供擔保免為假執行之必要，爰依職權酌定相當之擔
    保金額准許之。
(四)、訴訟費用負擔之依據：民事訴訟法第78條。
中    華    民    國   100    年    7     月    27    日
                  苗栗簡易庭  法  官  羅  永  安
以上正本係照原本作成。
如不服本判決，應於判決送達後20日內，以判決違背法令為理由
，向本院提出上訴狀並表明上訴理由，及須按他造當事人之人數
附繕本。如委任律師提起上訴者，應一併繳納上訴審裁判費。
上訴理由應表明：
  一、原判決所違背之法令及其具體內容。
  二、依訴訟資料可認為原判決有違背法令之具體事實。
如未表明上訴理由者，應於上訴後20日內向本院提出上訴理由。
當事人如對本件訴訟內容有所疑義，得聲請閱卷。
中    華    民    國   100    年    7     月    27    日
                              書記官  張  哲  豪